【裁判字號】    98,交聲,106
【裁判日期】    980409
【裁判案由】    違反道路交通管理處罰條例聲明異議
【裁判全文】
臺灣士林地方法院交通事件裁定        98年度交聲字第106號
    原處分機關  臺北市交通事件裁決所
    異  議  人
    即受處分人  乙○○
    代  理  人  甲○○
上列受處分人因違反道路交通管理處罰條例案件，對於臺北市交
通事件裁決所中華民國97年12月26日所為之處分（原處分案號：
北市裁申字第裁22-AX0000000號）聲明異議，本院裁定如下：
    主  文
異議駁回。
    理  由
一、按禁止臨時停車處所不得停車，又禁止臨時停車線為紅色實
    線，用以指示禁止臨時停車路段，道路交通安全規則第112
    條第1 項第1 款、道路交通標誌標線號誌設置規則第169 條
    規定參照；次按汽車駕駛人在禁止臨時停車處所停車者，處
    新臺幣（下同）600 元以上1 千200 元以下罰鍰，又汽車駕
    駛人違規停車而駕駛人不在場，經以科學儀器取得證據資料
    證明其行為違規，當場不能對駕駛人掣單舉發者，得對汽車
    所有人逕行舉發之，道路交通管理處罰條例第56條第1 項第
    1 款、第7 之2 條，亦定有明文；再按違反道路交通管理處
    罰條例第56條第1 項第1 款事件，小型車在禁止臨時停車處
    所停車，於期限內繳納罰鍰或到案聽候裁決者，處900 元罰
    鍰，復為違反道路交通管理事件統一裁罰基準及處理細則第
    2 條第2 項之裁罰基準表所明定。
二、本件異議人即受處分人乙○○所有之車號3496-EU 號自用一
    般小客車，於民國97年11月3 日21時36分，在臺北市○○○
    路○ 段14巷，經臺北市政府警察局士林分局天母派出所員警
    依採證相片逕行舉發在劃有紅線路段禁止臨時停車處所停車
    ，受處分人於應到案日期前申訴，經原處分機關臺北市交通
    事件裁決所審查結果，仍認有前開違規行為，而依道路交通
    管理處罰條例第56條第1 項第1 款規定，裁處罰鍰900 元等
    情，有臺北市政府警察局舉發違反道路交通管理事件通知單
    （北市警交大字第AX0000000 號）、臺北市交通事件裁決所
    違反道路交通管理事件裁決書（北市裁申字第裁22-AX00000
    00號）可稽。
三、受處分人異議意旨略以：舉發機關士林分局所指伊違規停車
    地點本身是可以停車的，是被非主管機關自行劃設紅線，且
    線條長、寬不一，以油漆咨意潑灑，未保持清晰完整及有效
    性能；伊提出申訴後，士林分局回函雖稱主管機關已覆函表
    示紅線係主管機關所劃設，惟士林分局向主管機關函詢地點
    係臺北市○○○路○ 段14巷19號「前」，而採證相片中伊車
    停放之地點應係臺北市○○○路○ 段14巷19號「旁」空地，
    與士林分局函詢地點不同云云，並提出自行拍攝之停車地點
    紅線相片為據。
四、經查：
(一)、受處分人所有之車號3496-EU 號自用一般小客車，於97年11
    月3 日21時36分，停放在臺北市○○○路○ 段14巷內劃有紅
    色實線表示禁止臨時停車處所之事實，有卷附採證相片2紙
    可稽，事證明確；
(二)、受處分人雖辯稱舉發機關舉發其違規停車地點之紅線係由非
    主管機關所自行劃設，且未保持清晰完整及有效性能云云。
    惟查：１、經本院檢附受處分人提出其自行拍攝之停車地點
    紅線相片（含特寫及全景）共6 紙，函詢道路交通標誌標線
    號誌設置主管機關即臺北市交通管制工程處是否係該處所劃
    設，經該處覆稱：相片內所示紅線確係該處94年度北區熱拌
    塑膠禁停標線工程案繪設列管，並於97年3 月6 日補繪等語
    （見卷附臺北市交通管制工程處98年3 月12日北市交工程字
    第09831104600 號函），並無受處分人所指由非主管機關劃
    設道路標線之情事；２、又觀諸卷附採證相片及受處分人自
    行拍攝之停車地點相片，其上紅色標線均為連續實線，並無
    明顯中斷、歪斜、無法辨識情形，尚無受處分人所稱未保持
    清晰完整而不具道路標線有效性能之情事；３、受處分人所
    辯，均無可採。
五、綜上，受處分人所有之車輛，確有道路交通管理處罰條例第
    56條第1 項第1 款所定在禁止臨時停車處所停車之違規事實
    ，舉發機關依法舉發，原處分機關依法裁處受處分人罰鍰90
    0 元，均屬有據。受處分人之聲明異議，為無理由，應予駁
    回。
六、據上論斷，依道路交通案件處理辦法第19條，裁定如主文。
中    華    民    國    98    年    4    月     9     日
                  交通法庭  法  官  孫  曉  青
以上正本證明與原本無異。
如不服本裁定應於送達後5 日內向本院提出抗告狀。
                            書記官  李  佳  穎
中    華    民    國    98    年    4    月     9     日


司法院資訊處製作；財團法人民間司法改革基金會備份。
